# 在一季度发放年终奖金计入一季度损益，而不计入上年度损益

提问人：hhgroup 时间：2017-06-01 09:41:48
各位大侠： 002315 焦点科技《关于深圳证券交易所 2016 年年报问询函的回复公告》中回复公司一季度扣非后净利润为负值的原因“2016年第一季度扣非后净利润为负值的主要原因除一季度相对于其他季度收入较少外，主要系公司按惯例在一季度发放年终奖金约2,000万元所致。”为什么一季度发放年终奖金约2,000万元计入一季度的损益，而不是上年度的损益？求解

回答人：chenyiwei
从技术层面，这应该是讨论年终奖在报告年度末是否满足确认为负债的条件这一问题。可参考《瑞华研究 2010 ～ 2016 汇编》之“问题1-4-5（资产负债表日年终奖预提问题）”。